臺灣新竹地方法院刑事宣示判決筆錄    100年度審訴字第466號
公  訴  人  臺灣新竹地方法院檢察署檢察官
被      告  朱武盛
指定辯護人  本院公設辯護人周凱珍
上列被告因違反毒品危害防制條例案件，經檢察官提起公訴（10
0 年度毒偵字第84號、第924 號）後，聲請本院改依協商程序而
為判決，於中華民國100 年8 月31日下午4 時在本院刑事第十一
法庭宣示判決，出席職員如下：
                                          法  官  邱忠義
                                          書記官  劉依緹
                                          通  譯  邱立杰
法官起立朗讀判決主文、犯罪事實要旨、處罰條文、附記事項，
及告以上訴限制、期間並提出上訴狀之法院，且諭知記載其內容
：
一、主  文：
    朱武盛施用第一級毒品，累犯，處有期徒刑柒月；扣案如附
    表編號一、六所示之物，均沒收銷燬之；另扣案如附表編號
    二至四、七所示之物，均沒收之。又施用第二級毒品，累犯
    ，處有期徒刑月。應執行有期徒刑玖月。扣案如附表編號
    一、六所示之物，均沒收銷燬之；另扣案如附表編號二至四
    、七所示之物，均沒收之。
二、犯罪事實要旨：
（一）朱武盛前曾於民國95年間，因違反毒品危害防制條例案件
      ，經本院以95年度竹簡字第1095號判決分別判處有期徒刑
      6 月、2 月，應執行有期徒刑6 月確定，於96年6 月12日
      易科罰金執行完畢。
（二）朱武盛前於89年間，因施用第二級毒品案件，經本院以
      89年度毒聲字第894 號裁定送觀察、勒戒，於89年5 月2
      日入所，因認無繼續施用毒品傾向，於89年5 月22日執行
      完畢釋放出所，並經臺灣新竹地方法院檢察署檢察官以89
      年度毒偵字第821 號為不起訴處分確定；又於91年間，
      因施用第一級毒品案件，經臺灣士林地方法院以91年度毒
      聲字第552 號裁定送觀察、勒戒，於91年5 月11日入所，
      因認無繼續施用毒品傾向，於91年5 月30日執行完畢釋放
      出所，並經臺灣士林地方法院檢察署檢察官以91年度毒偵
      字第620 號為不起訴處分確定；又於95年間，因施用第
      一、二級毒品案件，經本院以95年度竹簡字第1095號判決
      分別判處有期徒刑6 月、2 月，應執行有期徒刑6 月確定
      。
（三）詎朱武盛仍不知悔改，於前開觀察勒戒處分執行完畢釋放
      後，「5 年內再犯」施用毒品案件，並經法院判處罪刑確
      定後，復基於施用第一級毒品海洛因之犯意，於100 年1
      月16日中午某時許，在新竹縣北埔鄉○○村○ 鄰○○街32
      號住處，以針筒注射方式，施用第一級毒品海洛因1 次；
      另基於施用第二級毒品甲基安非他命之犯意，於100 年1
      月17日上午11時20分為警採尿時起回溯96小時內之某時許
      ，在不詳地點，以將甲基安非他命置於玻璃球內點火燒烤
      ，吸食其煙霧之方式，施用第二級毒品甲基安非他命1 次
      。嗣於100 年1 月17日上午7 時50分許，為警持拘票至上
      開住處將其拘獲，並扣得如附表編號一至五所示之物，復
      經警採集其尿液送驗，結果呈安非他命、甲基安非他命、
      可待因、嗎啡陽性反應；再於翌（18）日晚上8 時15分許
      ，在桃園縣龍潭鄉○○路533 巷51弄3 號7 樓為警查獲，
      並扣得如附表編號六至十八所示之物，始悉上情。
（四）案經新竹縣政府警察局移送，及新竹縣政府警察局移送臺
      灣桃園地方法院檢察署檢察官呈請臺灣高等法院檢察署檢
      察長核轉臺灣新竹地方法院檢察署檢察官偵查起訴。
三、處罰條文：
    毒品危害防制條例第10條第1 項、第2 項、第18條第1 項前
    段，刑法第11條、第47條第1 項、第51條第5 款、第38條第
    1 項第2 款。
四、附記事項：
    扣案如附表編號五所示之物，雖屬被告所有，惟與本件施用
    第一、二級毒品犯行無關；又扣案如附表編號八至十八所示
    之物，被告否認為其所有，與沒收規定不符，且上開物品均
    非違禁物，爰不予宣告沒收，附此敘明。
五、協商判決除有刑事訴訟法第455 條之4 第1 項第1 款於本訊
    問程序終結前，被告撤銷協商合意或檢察官撤回協商聲請者
    ；第2 款被告協商之意思非出於自由意志者；第4 款被告所
    犯之罪非第455 條之2 第1 項所定得以協商判決者；第6 款
    被告有其他較重之裁判上一罪之犯罪事實者；第7 款法院認
    應諭知免刑或免訴、不受理者情形之一，及違反同條第2 項
    「法院應於協商合意範圍內為判決；法院為協商判決所科之
    刑，以宣告緩刑或2 年以下有期徒刑、拘役或罰金為限」之
    規定者外，檢察官與被告均不得上訴。
六、如有前項得上訴之情形，得自收受宣示判決筆錄送達之日起
    10日內，向本院提出上訴書狀，上訴於第二審法院。
中    華    民    國   100    年    8     月    31    日
                  刑事第九庭書  記  官    劉依緹
                            法      官    邱忠義
以上筆錄正本係照原本作成。
中    華    民    國   100    年    8     月    31    日
                            書  記  官    劉依緹
附錄本案處罰實體法條全文：
毒品危害防制條例第10條第1 項、第2 項：
施用第一級毒品者，處6 月以上5 年以下有期徒刑。
施用第二級毒品者，處3 年以下有期徒刑。
附表：
┌──┬─────────┬──┬───────────┐
│編號│物品名稱          │數量│備註                  │
├──┼─────────┼──┼───────────┤
│ 一 │海洛因殘渣袋      │3 個│在新竹縣北埔鄉埔尾村2 │
│    │                  │    │鄰長春街32號住處查獲  │
├──┼─────────┼──┼───────────┤
│ 二 │注射針筒          │2 支│同上                  │
├──┼─────────┼──┼───────────┤
│ 三 │吸管子          │1 支│同上                  │
├──┼─────────┼──┼───────────┤
│ 四 │生理食鹽水        │1 瓶│同上                  │
├──┼─────────┼──┼───────────┤
│ 五 │香菸盒            │1 個│同上                  │
├──┼─────────┼──┼───────────┤
│ 六 │海洛因殘渣分裝袋  │1 包│在桃園縣龍潭鄉○○路53│
│    │                  │    │3 巷51弄3 號7 樓查獲  │
├──┼─────────┼──┼───────────┤
│ 七 │注射針筒（未開封）│2 支│同上（在被告身上查扣）│
├──┼─────────┼──┼───────────┤
│ 八 │吸食器            │1 組│在桃園縣龍潭鄉○○路53│
│    │                  │    │3 巷51弄3 號7 樓查獲  │
├──┼─────────┼──┼───────────┤
│ 九 │注射針筒（已開封）│2 支│同上                  │
├──┼─────────┼──┼───────────┤
│ 十 │生理食鹽水        │1 瓶│同上                  │
├──┼─────────┼──┼───────────┤
│十一│電子磅秤          │1 台│同上                  │
├──┼─────────┼──┼───────────┤
│十二│葡萄糖散裝        │1 包│同上                  │
├──┼─────────┼──┼───────────┤
│十三│葡萄糖            │12包│同上                  │
├──┼─────────┼──┼───────────┤
│十四│斜削吸管          │4 支│同上                  │
├──┼─────────┼──┼───────────┤
│十五│子              │3 支│同上                  │
├──┼─────────┼──┼───────────┤
│十六│分裝袋            │3 包│同上                  │
├──┼─────────┼──┼───────────┤
│十七│殘渣袋            │11包│同上                  │
├──┼─────────┼──┼───────────┤
│十八│帳單              │1 張│同上                  │
└──┴─────────┴──┴───────────┘